臺灣雲林地方法院刑事附帶民事訴訟判決　　　　　　　九十一年度附民字第一七號
　　原　　告　甲○○
　　被　　告　乙○○
右列被告因九十一年度訴字第七五號偽造文書等案件，經原告提起附帶民事訴訟，請
求損害賠償事件，本院判決如左：
    主  文
被告應給付原告新台幣拾陸萬元，及自民國九十年十二月二十五日起至清償日止，
按年息百分之五計算之利息。
前項判決，於原告以新台幣壹拾貳萬元為被告提供擔保後，得假執行。
    事  實
甲、原告方面：
一、聲明：除供擔保之金額外，餘如主文所示。
二、陳述：
    被告乙○○於民國（下同）八十八年九月間，趁原告向其招募自同年月二十五日
    起至九十年十二月二十五日止，每月每會會款新台幣（下同）一萬元，投開標地
    在原告位於雲林縣斗南鎮○○○街六三號住處之民間互助會之機會，意圖為自己
    不法所有之概括犯意，除以自己之名義參加該互助會一會外，另向原告偽稱「麗
    華」、「秀玲」係其朋友，均各願參加上開互助會一會，使原告誤以為真實而答
    應被告後，被告即分別假藉「麗華」、「秀玲」之名義、連同其自己之名義參加
    上開互助會共三會，並連續於八十九年四月二十五日及同年六月二十五日，在上
    開投開標處所，偽造「麗華」署名標金三千七百元、「秀玲」署名標金四千一百
    元之投票單私文書，參加該互助會之競標，並得標，使原告誤以為是「麗華」、
    「秀玲」本人參與競標，因而由原告依序向其他會員收取會款後，給付被告會金
    十九萬六千元及十九萬六千二百元共三十九萬二千二百元，足生損害於「麗華」
    、「秀玲」本人及原告。被告並於八十八年十二月二十五日承受其姊簡美子以綽
    號「秀華」名義所參與之上開互助會一會，並於八十八年十二月二十五日以標金
    二千八百元得標；又其上開以自己名義參加部分，亦於八十九年九月以標金四千
    三百元得標。嗣九十年四月起，被告因無法負擔每月四萬元之會款，遂舉家走避
    ，原告始知受騙，共尚欠原告會款三十六萬元，致原告受有如訴之聲明之損害，
    刑事部分，業據檢察官以九十一年度偵緝字第一六號提起公訴在案，為此依民法
    關於侵權行為之規定，提起本件刑事附帶民事訴訟。
三、証據：引用刑事案卷所附之証據資料。
乙、被告方面：
一、聲明：原告之訴駁回。
二、陳述：
    被告繳會款至八十九年五月份，尚餘七個月未繳，故只欠原告二十八萬元，且被
    告目前無經濟能力足以支付欠款。
三、証據：被告未提出証據。
    理  由
甲、得心証之理由：
一、原告主張之前揭事實，業經本院九十一年度訴字第七五號判決認定屬實，且判處
    被告罪刑在案。
二、按因故意或過失，不法侵害他人之權利者，負損害賠償責任，民法第一百八十四
    條第一項前段定有明文。從而，原告本於上開侵權行為之規定，請求被告給付三
    十六萬元，及自九十年十二月二十五日起至清償日止，依法定利率計算之利息，
    為有理由，應予准許。
乙、假執行之宣告：
    原告陳明願供擔保，聲請宣告假執行，核無不合，爰酌定相當之擔保金額宣告之
    。
丙、結論：本件原告之訴為有理由，依刑事訴訟法第五百零二條第二項、第四百九十
    一條第十款，民事訴訟法第三百九十條第二項，判決如主文。
中      華      民      國    九十一    年      四      月    二十四    日
                                        臺灣雲林地方法院刑事第一庭
                                            法  官  黃  一  馨
右為正本，係照原本作成。
本判決，非對於刑事訴訟判決有上訴時，不得上訴，並應於送達後十日內向本院提出
上訴狀。
                                            書記官  鄭  國  銘
中      華      民      國    九十一    年      四      月    二十四    日
